臺灣臺北地方法院刑事判決　　　　　　　　　　　　九十一年度簡上字第二０五號
　　上　訴　人　臺灣臺北地方法院檢察署檢察官
　　被　　　告　甲○○
右列上訴人因被告傷害案件，不服本院九十年度簡字第四三八一號，中華民國九十一
年五月八日第一審刑事簡易判決（檢察官聲請簡易判決處刑案號：台灣台北地方法院
檢察署九十年度偵字第二三九五０號），提起上訴，本院管轄之第二審合議庭判決如
左：
    主      文
原判決撤銷。
甲○○共同連續傷害人之身體，處有期徒刑陸月，如易科罰金以佰元折算壹日。
    事      實
一、緣甲○○與丁○○、丙○○兄弟二人於民國九十年九月二十九日下午約八時許，
    在台北縣新店市碧潭橋頭附近商談甲○○之前欠負丁○○新台幣十萬元債務清償
    事宜，嗣甲○○乃邀其子乙○○（本由國防部北部地方軍事法院檢察署軍事檢察
    官以其涉有殺人未遂之犯行提起公訴，嗣由國防部北部地方軍事法院於九十一年
    六月十八日以乙○○係出於傷害之犯意為本件犯行而以該院九十一年信判字第一
    八八號判決不受理，移送台灣台北地方法院檢察署，軍事檢察官不服該判決而向
    國防部高等軍事法院提起上訴，現尚未判決）到場，乙○○乃帶同其友人王崇浩
    、真實姓名年籍不詳綽號「小胖」之成年男子及其他姓名年籍不詳之成年男子約
    有六人一同到達該處，乙○○乃向丙○○詢問與其父甲○○在商談何事，經丙○○告以乃在商談甲○○欠錢不還之債務清償事宜，乙○○乃對丙○○告以「我爸
    爸欠你錢又怎樣」，雙方為此產生口角，一言不和，甲○○、乙○○、王崇浩、
    真實姓名年籍不詳綽號「小胖」之成年男子及陪同乙○○到場其他姓名年籍不詳
    之成年男子六人竟基於傷害丁○○、丙○○身體之概括犯意聯絡，由乙○○持不
    知為何人所有之開山刀一把、甲○○持不知為何人所有之雨傘一把，王崇浩、真
    實姓名年籍不詳綽號「小胖」之成年男子及陪同乙○○到場其他姓名年籍不詳之
    成年男子六人則以徒手方式，先後連續毆打丁○○、丙○○，使丁○○因此受有
    面部及左大腿深部撕裂傷、頭部外傷併面部血腫，丙○○則受有頭部外傷、面部
    、左臂及左手姆指深部撕裂傷之傷害。
二、案經丁○○、丙○○訴由台北縣政府警察局新店分局報告台灣台北地方法院檢察
    署檢察官聲請以簡易判決處刑。
    理      由
一、本件告訴人丁○○、丙○○二人均於九十年九月三十日在台北縣新店市耕莘醫院
    對被告提出傷害之告訴，此有偵訊筆錄二份在卷足憑（偵查卷第三頁至第六頁偵
    訊筆錄參照），其二人提出告訴之時間距其明知被告對其二人傷害之九十年九月
    三十日，均尚未逾六個月之告訴期間，是告訴人丁○○、丙○○於本件所提出之
    告訴均為合法，應先敘明。
二、被告甲○○經合法傳喚，無正當理由，未於本院所指定之九十一年十一月二十一
    日審理期日到庭，惟於本院調查時僅承認有於前述時地與告訴人丁○○、丙○○
    商討債務清償事宜，而矢口否認有任何傷害告訴人丁○○、丙○○之犯行，辯稱
    ：我沒有打人云云，惟查：
    右開事實不僅已據告訴人丁○○、丙○○於警訊、檢察官偵查時指訴綦詳（偵查
    卷第三頁至第六頁偵訊筆錄、第二十頁至第二一頁訊問筆錄參照），其二人復於
    本院九十一年十月九日調查時，以證人之身分到庭，經檢察官與本院將其二人隔
    離，行交互詰問之結果，其二人所為供述仍與其二人於警訊、檢察官偵查時所為
    指訴相同（當日訊問筆錄參照），此外復有其二人所提出之驗傷診斷書二紙在卷
    可稽（偵查卷第七頁至第八頁參照），本院綜合告訴人丁○○、丙○○所為上開
    供述及前述之驗傷診斷書二項積極證據，已得有被告確有在前述時地與乙○○等
    人共同先後連續傷害告訴人丁○○、丙○○之有罪確實心證，雖乙○○於本院前
    開期日調查時供稱其僅持雨傘毆打告訴人丁○○，並看見綽號「小胖」之男子持
    開山刀一把殺傷告訴人丁○○，復供稱被告甲○○並未出手毆打二名告訴人，惟
    此與前開本院認定被告犯罪之二項積極證據明顯不符，尚難據此而作對被告有利
    之認定，被告雖以前開情詞置辯，尚難認為可採，本件事證明確，被告之犯行堪
    以認定。
三、核被告甲○○所為，係犯刑法第二百七十七條第一項之傷害罪。被告甲○○與乙○○、王崇浩、真實姓名年籍不詳綽號「小胖」之成年男子及陪同乙○○到場其
    他姓名年籍不詳之成年男子六人有犯意聯絡及行為分擔，為共同正犯。被告先後
    傷害告訴人丁○○、丙○○之犯行，時間緊密，犯意概括，所犯構成要件相同，
    為連續犯，依刑法第五十六條規定，以連續傷害一罪論，並加重其刑。原審以被
    告前開犯行之事證明確，而判處被告有期徒刑五月，並諭知易科罰金之折算標準
    ，固非無見，惟被告係先後連續傷害告訴人丁○○、丙○○，如前所述，為法律
    上之連續犯，原審未論予連續犯，尚有未洽，公訴人循告訴人丁○○之請求而以
    原審量刑過輕為理由提起本件上訴，雖無理由，惟原判決既有前述不當，自應由
    本院將原判決撤銷，且如前所述，仍認被告係犯刑法第五十六條、第二百七十七
    條第一項之連續傷害罪，並審酌被告其犯罪手段、犯罪對被害人丁○○、丙○○
    所生損害、犯後態度等一切情狀，量處如主文第二項所示之刑，並諭知易科罰金
    之折算標準。
四、被告甲○○經本院合法傳喚，無正當理由，未於本院所指定之九十一年十一月二
    十一日審判期日到庭，依刑事訴訟法第四百五十五條之一第一項、第三項準用同
    法第三百七十一條規定，爰不待其陳述，逕行判決，應加以說明。
據上論斷，應依刑事訴訟法第四百五十五條之一第一項、第三項、第三百六十九條第
一項前段、第三百七十一條、第二百九十九條第一項前段，刑法第二十八條、第五十
六條、第二百七十七條第一項、第四十一條第一項前段，罰金罰鍰提高標準條例第一
條前段、第二條，逕以簡易判決處刑如主文。
本案經檢察官戊○○到庭執行職務
中      華      民      國    九十一    年     十二     月      五      日
                                  臺灣臺北地方法院刑事第三庭
                                      審判長法  官  徐世禎
                                            法  官  陳德民
                                            法  官  葉建廷
右正本證明與原本無異。
不得上訴。
                                            書記官  陳香伶
中      華      民      國    九十一    年     十二     月      五      日
附錄本案論罪科刑法條全文：
中華民國刑法第二百七十七條：
傷害人之身體或健康者，處三年以下有期徒刑、拘役或一千元以下罰金。
犯前項之罪因而致人於死者，處無期徒刑或七年以上有期徒刑；致重傷者，處三年以
上十年以下有期徒刑。
